Minutes et répertoires du notaire Jean MASSON, décembre 1712 - 28 mai 1750 (étude VII)
Archives nationales
- Minutes de Jean MASSON, 15 novembre 1712 - 30 juin 1750; MC/ET/VII/201 - MC/ET/VII/274
  - Minutes. 1739, MC/ET/VII/261
    - FESSARD (Etienne) graveur en taille douce. § Inventaire à la requête de .. après le décès de Jean-Baptiste FESSARD, son père, marchand d'estampes. (estampes, images), 2 mai 1739; MC/ET/VII/261; 8 folios
    - FESSARD Jean Baptiste Sieur - Marchand d'Estampes Rue aux Fers - Paroisse Saint-Eustache § Inventaire après décès de Jean Baptiste FESSARD à la requête de Demoiselle Elisabeth MOYNAT, sa veuve et de leurs 4 enfants: Etienne FESSARD, graveur en taille douce, Catherine FESSARD, veuve Le Roux, Geneviève Elisabeth Fenard, femme de Leon Poignant - et Marie Furay Femard, femme de Jacques Merlin; (dont marchandises), 2 mai 1739; MC/ET/VII/261; 8 folios
    - CAPON Samuel Sieur - Bourgeois de Paris Rue Saint Honoré, Paroisse Saint Roch § Inventaire après décès de Samuel CAPON à la requête de Demoiselle Marie Elisabeth PEROT, sa veuve, non commune en biens. de Demoiselle Marie Françoise DE BANCOURT (nièce) etc..., 26 mai 1739; MC/ET/VII/261; 6 folios
    - DESPREAUX André Sieur, Marchand, Bourgeois de Paris Rue du Roule, paroisse Saint-Germain-l'Auxerrois § Inventaire après décès de André DESPREAUX à la requête de D/lle/ Marie Elisabeth LE CLER, sa veuve, - de Messire Andrée Jean Baptiste DES PREAUX, Curé de Saresnes (leur fils) - de D/lle/ Françoise DESPREAUX, fille majeure (leur fille) (voir son contrat de mariage: VII, 251, 28 juillet) (marchandises, gabois, tissus d'or et argent), 18 juin 1739; MC/ET/VII/261; 26 folios
      inventaire; contrat de mariage
    - BONNEAU (Léonard) Entrepreneur de bâtiments Paris § Remboursement .., 15 juillet 1739; MC/ET/VII/261
      Bonneau, Léonard
    - VAUTHIER (Michel), Peintre, à Paris § Remboursement .., 15 juillet 1739; MC/ET/VII/261
      Vauthier, Michel
    - BONNEAU (Léonard) Entrepreneur de bâtiments Rue du Grand Harlay § Déclaration rapportée .., 15 juillet 1739; MC/ET/VII/261
      déclaration; Bonneau, Léonard
    - GOBELIN (Claude Antoine) Messire - Chevalier Comte d'OFFEMONT Rue de l'Oseille paroisse Saint Gervais Décédé en son Château d'Offémont près Compiègne, 30 Juillet 1739 § Inventaire après décès de Claude Antoine GOBELIN à la requête de Messire Nicolas Louis GOBELIN, Chevalier Marquis d'OFFEMONT, chevalier de Saint-Louis, dem/t/ Rue de l'Oreille son fils (Testament: maître Masson, VII, 29 Février 1736 - Codicille, VII, 14 Septembre 1739), 4 folios, 27 août 1739; MC/ET/VII/261
      inventaire; testament; Gobelin, Claude Antoine
    - GERARD (Benoist) Maître horloger Rue des Boucheries § Notoriété .., 11 septembre 1739; MC/ET/VII/261
      Gerard, Benoist
    - BOISSELET (Pierre) menuisier - Paris § Transports de droits successifs, 20 septembre 1739; MC/ET/VII/261
      transport de droits; Boisselet, Pierre
    - Inventaire après décès de Louis Charpentier, procureur, tiers référendaire au Parlement, décédé le 20 Septembre 1739, rue des Fossés, paroisse Saint-Germain-l'Auxerrois, à la requête de demoiselles Marie Anne Charpentier et Geneviève Elisabeth Charpentier, filles majeures, héritières du défunt leur père, 25 septembre 1739; MC/ET/VII/261; 14 folios
      [Bibliothèque].
      Fichier Bibliothèques.
      inventaire après décès; Charpentier, Louis; Charpentier, Marie Anne; Charpentier, Geneviève Elisabeth
    - DESNEUX Marie Anne femme de sr Joseph Protais PENEL, maître pâtissier traiteur - Rue Betisy, Paroisse Saint-Germain-l'Auxerrois § inventaire après décès de Marie Anne DESNEUX à la requête de sr Joseph Protais PENEL, son mari, tuteur de Marie Anne PENEL, (3 ans 1/2) leur fille unique, (cf contrat de mar. de Joseph Penel avec Anne Françoise Terrié, VII, 261, 12 Novembre 1739), 16 octobre 1739; MC/ET/VII/261; 8 folios
    - LE BLANC (Jacques Marie) Messire - Prêtre Docteur en Théologie de la Faculté de Paris, Chanoine de Saint-Thomas du Louvre Cloître et Paroisse Saint-Thomas du Louvre § Inventaire après décès de Jacques Marie LE BLANC à la requête de sr Louis HAUDUROY M/d/, B. de P., au nom de D/lle/ Marie LE BLANC, son épouse, sieur du défunt et aussi à la requête des 2 autres soeurs du défunt; Testament, 4 novembre 1739 - 5 novembre 1739; MC/ET/VII/261; 19 folios
      inventaire; testament; Le Blanc, Jacques Marie
    - POMMERY (Pierre) Maitre lapidaire joaillier; Paris § Mariage .., 25 décembre 1739; MC/ET/VII/261
      contrat de mariage; Pommery, Pierre
    - COLLIER (Jean François) Maître horloger Paris § Mariage, 26 décembre 1739; MC/ET/VII/261
      contrat de mariage; Collier, Jean François
    - Devaux (René), orfèvre joaillier, rue de la Vieille Boucherie § Mariage du fils de .., 26 décembre 1739; MC/ET/VII/261
      contrat de mariage; Devaux, René
    - Lachambre (François Nicolas de), maître orfèvre, Paris § Mariage., 26 décembre 1739; MC/ET/VII/261
      contrat de mariage; Lachambre, François Nicolas de
  - Minutes. 1740, MC/ET/VII/262
    - DEVAUX (Jean) graveur d'image Paris § Mariage .., 2 février 1740; MC/ET/VII/262
      contrat de mariage; Devaux, Jean
    - DAUVERGNE (Nicolas) relieur Paris § Mariage .., 2 février 1740; MC/ET/VII/262
      contrat de mariage; Dauvergne, Nicolas
    - LALLEMANT (Simon) relieur Paris § Mariage .., 2 février 1740; MC/ET/VII/262
      contrat de mariage; Lallemant, Simon
    - LALLEMANT (Pierre) relieur Paris § Mariage .., 2 février 1740; MC/ET/VII/262
      contrat de mariage; Lallemant, Pierre
    - TROUVAIN (Jacques) Maître relieur Rue Saint-Jacques § mariage, 2 février 1740; MC/ET/VII/262
      contrat de mariage; Trouvain, Jacques
    - DEMAISONS (André) Maître maçon Entrepreneur de bâtiment Rue de Bourbon § Compte portant obligation .., 8 février 1740; MC/ET/VII/262
      obligation; Demaisons, André
    - Creuzé (Michel), orfèvre joaillier, quai de Mortondus § Mise en apprentissage, 16 février 1740; MC/ET/VII/262
      contrat d'apprentissage; Creuzé, Michel
    - ORFEVRE (apprentissage) § mise en .. BERTHON (Isaac) marchand, de son fils Gabriel Benjamin âgé de 14 ans, pour 8 ans chez CREUZE (Michel) faire qui le nourri, loge, couche, chauffe moyennant 600 livres., 16 février 1740; MC/ET/VII/262
    - LOUDIER (Antoine) Evantailliste Paris § Témoin à Mariage., 19 février 1740; MC/ET/VII/262
      contrat de mariage; Loudier, Antoine
    - Colas (Michel), orfèvre joaillier, Paris § Mariage, 19 février 1740; MC/ET/VII/262
      contrat de mariage; Collas, Michel
    - ORFEVRE (apprentissage d') § mise en .. par MICALLEF (orfèvre) de son fils Alexis âgé de 12 ans pour 8 ans chez DEVAUX (René) orfèvre joaillier qui le nourri, loge, chauffe, éclaire blanchi sans rien débourser de part ni d'autre., 5 avril 1740; MC/ET/VII/262
    - COGNIET (Jacques) Maître horloger Paris § Reprise et partage -, 27 avril 1740; MC/ET/VII/262
    - Prévost (Jacques), orfèvre joaillier, Paris § Reprise et partage .., 27 avril 1740; MC/ET/VII/262
      partage; Prévost, Jacques
    - Frin (Jean), maître orfèvre, quai Pelletier § Reprise et partage -, 27 avril 1740; MC/ET/VII/262
      partage; Frin, Jean
    - SOUCHET (Jean Pierre) Maître horloger Quai Pelletier § Reprise et partage, 27 avril 1740; MC/ET/VII/262
      partage; Souchet, Jean Pierre
    - JOUARD (Louis) Maître horloger Rue de La Monnaie § Reprise et partage .., 27 avril 1740; MC/ET/VII/262
    - GERARD (Benoist) Maître horloger Rue Dauphine § Refuse et partage .., 27 avril 1740; MC/ET/VII/262
      partage; Gerard, Benoist
    - Guyard (Etienne), orfèvre, Paris, rue de la Petite ( ? ) paroisse Saint-Germain-l'Auxerrois § Délaissement d'usufruit, 2 mai 1740; MC/ET/VII/262
      cession; Guyard, Etienne
    - ROUSSEAU (Etienne) architecte Rue du Petit Bourbon § Mariage de .., 26 mai 1740; MC/ET/VII/262
      contrat de mariage; Rousseau, Etienne
    - Inventaire après décès de Martin Havard de Jully, fermier des domaines du roi, dressé à son domicile, rue Saint-Honoré, paroisse Saint-Roch, à la requête d'Anne-Françoise d Herbinot, sa veuve, commune en biens, et réservant son acceptation de la succession, et de Catherine-Nicole Havard, et Marie-François-René Richelet, conseiller au Châtelet, soeur et neveu du défunt, et ses héritiers chacun pour moitié., 9 août 1740; MC/ET/VII/262
      Deux pendants, représentant des Conversations, de Watteau, b.b.d ... 3.000 l.
      Une Noce flamande, sur cuivre, dans le goût de Teniers [avec deux autres tableaux] ... 150 l.
      Documents du Minutier central concernant l'histoire de l'art (1700-1750), par Mireille Rambaud, tome II [études I à X, soit 2357 actes], Paris, Archives nationales, 1971, p. 904 (instrument de recherche imprimé dématérialisé, certaines notices sont plus détaillées dans la version intégrale accessible en ligne par la rubrique 'Autres instruments de recherche', voir contexte dans le Plan d’orientation général - Notaires de Paris, guides thématiques du Minutier).
    - AUDINER (J. Baptiste) Maître serrurier Rue Saint-Germain-l'Auxerrois. § Mainlevée .., 17 août 1740; MC/ET/VII/262
      Audiner, J. Baptiste
    - CHAMARON (J. Baptiste) Maître maçon. Rue bordette § Obligation .., 10 septembre 1740; MC/ET/VII/262
      obligation; Chamaron, Jean Baptiste
    - LEZY (Emery) Serrurier Rue de la Savonnerie § Vente à .., 2 octobre 1740; MC/ET/VII/262
      acte de vente; Lezy, Emery
    - Liquidation et partage de la succession de Jean Courtonne entre ses héritiers, ses fils: Jean-Baptiste Courtonne l'aîné, architecte et soldat dans le régiment de Vivarais-Infanterie, représenté par Pierre Delacroix, bourgeois de Paris, Jean-Baptiste Courtonne le jeune, architecte, demeurant rue de l'Arbre-Sec, et ses trois filles: Catherine-Charlotte, fille majeure, Paule-Élisabeth, femme de Jacques-François Martin, et Anne-Catherine, femme de Jacques-Antoine Delacroix., 17 novembre 1740; MC/ET/VII/262
      - Masse successorale: 38.569 livres 3 sols 2 deniers. Dettes: 27.728 livres 15 sols 11 deniers (la plupart sont des dettes envers les héritiers). Somme à partager, déduction faite de divers frais: 10.000 livres.
      - Il est fait état des biens meubles dont la valeur totale était de 1.925 livres. La maison de la rue des Fossés-Saint-Germain-l'Auxerrois avait été vendue par licitation pour 25.000 livres, à Prudent Brusley, procureur au Châtelet, qui en avait passé déclaration au profit de Jean-Baptiste Courtonne le jeune, lequel l'a vendue 28.000 livres le 14 décembre 1739 (devant Du Tartre) à Jean-Jacques Bichet, cordonnier.
      - Il est fait mention du séjour de trois ans que fit à Maubeuge Courtonne le jeune auprès du sieur Le Virlois, directeur des fortifications du Hainaut et 'où il était gagé du Roy en qualité de dessinateur de Sa Majesté'.
      - Il est fait mention de la pension de 200 livres due à Hippolyte-Claude Courtonne, soeur des co-partageants, religieuse à Coulommiers.
      - Il est fait mention de la femme de Courtonne l'aîné, Marguerite-Julie Delatour.
      Documents du Minutier central concernant l'histoire de l'art (1700-1750), par Mireille Rambaud, tome II [études I à X, soit 2357 actes], Paris, Archives nationales, 1971, p. 48 (instrument de recherche imprimé dématérialisé, certaines notices sont plus détaillées dans la version intégrale accessible en ligne par la rubrique 'Autres instruments de recherche', voir contexte dans le Plan d’orientation général - Notaires de Paris, guides thématiques du Minutier).
    - MESNIL (Claude) horloger Paris Pendule par .. § Inventaire .., 17 novembre 1740; MC/ET/VII/262
      inventaire; Mesnil, Claude
    - Bpizot (Pierre), orfèvre joaillier, place Dauphine - § Liquidation transport, 31 mars 1741; MC/ET/VII/262
      liquidation; cession; Bizot, Pierre
    - VALLOIS (Jacques Christophe) Maître maçon Rue du Temple Paris § Mise en apprentissage chez .., 14 février 1745; MC/ET/VII/262
      contrat d'apprentissage; Vallois, Jacques Christophe
  - Minutes. 1741, MC/ET/VII/263
    - Contrat de mariage entre François Nivelon, valet de chambre de la maréchale d'Estrées, demeurant à l'hôtel de ladite dame, rue de l'Université, fils majeur de défunts Jean-François Nivelon, peintre du roi, et de Marie-Anne Regnault, et Anne Feret, majeure, demeurant rue Saint-Thomas-du-Louvre, fille de feu Jean-Baptiste Feret, peintre ordinaire du roi en son académie, et de Marie-Anne Thibert, dressé en présence du comte de Gramont, de la maréchale d'Estrées, de la comtesse de Mailly et de la comtesse de Vintimille qui ont signé., 14 janvier 1741; MC/ET/VII/263
      Régime matrimonial: communauté. - Douaire: 500 livres.
      Documents du Minutier central concernant l'histoire de l'art (1700-1750), par Mireille Rambaud, tome II [études I à X, soit 2357 actes], Paris, Archives nationales, 1971, p. 345 (instrument de recherche imprimé dématérialisé, certaines notices sont plus détaillées dans la version intégrale accessible en ligne par la rubrique 'Autres instruments de recherche', voir contexte dans le Plan d’orientation général - Notaires de Paris, guides thématiques du Minutier).
    - AUDIVER (Jean Baptiste) Maître Serrurier Rue Saint-Germain § Vente de meubles .., 28 janvier 1741; MC/ET/VII/263
      acte de vente; Audiver, Jean Baptiste
    - AUDIVER (Jean Baptiste) Maître serrurier - Paroisse Saint-Germain-l'Auxerrois. § Transaction et obligation, 3 février 1741; MC/ET/VII/263
      obligation; accord; Audiver, Jean Baptiste
    - BIZOT (Pierre) Maître joaillier Paroisse Saint-Barthélemy § Inventaire après décès .., 28 février 1741; MC/ET/VII/263
      inventaire; Bizot, Pierre
    - Certificat de notoriété du décès de Jacques Martin, aux dires de Jean-Baptiste courtonne, architecte, demeurant rue de l'Arbre-Sec, et Claude-Simon Dusquesne, maître tailleur, qui attestent que ledit Martin est décédé à Paris le 11 mars, et qu'il laisse pour seuls héritiers ses enfants majeurs: Jacques-François-Martin, maître sculpteur, Marie-Jeanne Martin, veuve de Jean-Nicolas Spayemant, maître peitnre, Jacques-Charles Martin, maître sculpteur et Geneviève Martin, femme de Charles-Etienne Genevoy, ingénieur du roi. Par le même acte, lesdits héritiers consentent à ce que Jacques-François Martin touche les revenus de la succession., 15 mars 1741; MC/ET/VII/263
      Pièce jointe: Extrait mortuaire de Jacques Martin, veuf de Marie Barbier, décédé le 11 mars 1741, âgé d'environ 80 ans. - Registre des décès de Notre-Dame-de-Bonne-Nouvelle.
      Documents du Minutier central concernant l'histoire de l'art (1700-1750), par Mireille Rambaud, tome II [études I à X, soit 2357 actes], Paris, Archives nationales, 1971, p. 491 (instrument de recherche imprimé dématérialisé, certaines notices sont plus détaillées dans la version intégrale accessible en ligne par la rubrique 'Autres instruments de recherche', voir contexte dans le Plan d’orientation général - Notaires de Paris, guides thématiques du Minutier).
    - Partage de la succession de Jacques Martin entre ses enfants: Jacques-François Martin, demeurant rue de Bourbon, à la Villeneuve, Marie-Jeanne Martin, veuve de Jean-Nicolas Spayemant, maître peintre, demeurant rue de la Verrerie, Jacques-Charles Martin, demeurant rue de la Tixeranderie, et Geneviève Martin, femme de Charles-Étienne Genevoy, ingénieur du roi, demeurant à Versailles., 21 mars 1741; MC/ET/VII/263
      Il n'a pas été fait d'inventaire.
      Masse successorale: 14.291 livres.
    - FRIZON (Antoine) Horloger de S.A.R Madame Cloître Saint-Honoré § Subdivision., 22 mars 1741; MC/ET/VII/263
      Frizon, Antoine
    - Constitution de rente. Charles Guillet. Maître de danse. Rue Guénégaud., 24 mars 1741; MC/ET/VII/263
    - DELAS (Pierre) Horloger Cours de Lamorquon - § Liquidation transport., 31 mars 1741; MC/ET/VII/263
      Delas, Pierre
    - PERRINET de PREFONTAINE Marchand de vin Rue Betizy. (St Germain l'Auxerrois) § Mariage de la fille de PERRINET de PREFONTAINE, 9 avril 1741; MC/ET/VII/263
    - Thery (François), orfèvre, à Paris § Témoin à 1 mariage .., 9 avril 1741; MC/ET/VII/263
      contrat de mariage; Thery, François
    - Lebrotoneau (Tomas), maître orfèvre, Paris § Mariage., 9 avril 1741; MC/ET/VII/263
      contrat de mariage; Lebretoneau, Tomas
    - Lebreton (Pierre), orfèvre bijoutier, rue du Renard § Mariage de .., 9 avril 1741; MC/ET/VII/263
      contrat de mariage; Lebreton, Pierre
    - Briant (Jacques), maître orfèvre, Paris § Mariage .., 9 avril 1741; MC/ET/VII/263
      contrat de mariage; Briant, Jacques
    - MYNNEZ (Louis) orloger Paris § Mariage .., 9 avril 1741; MC/ET/VII/263
      contrat de mariage; Mynnez, Louis
    - GROST (Pierre) Joaillier Paris § Mariage .., 9 avril 1741; MC/ET/VII/263
      contrat de mariage; Grost, Pierre
    - LEFEBVRE (Louis-Claude) Architecte Rue de Montmorency § Obligation rapportée., 28 avril 1741; MC/ET/VII/263
      obligation; Lefebvre, Louis-Claude
    - Maclart (Charles), maître menuisier, rue de Venise § Mariage .., 9 mai 1741; MC/ET/VII/263
      contrat de mariage; Maclart, Charles
    - LEUDE (de Jean Baptiste) Orfèvre Joaillier. Le Quai des orfèvres § Inventaire .., 16 mai 1741; MC/ET/VII/263
      inventaire; Leude, de Jean Baptiste
    - Inventaire après décès de Jacques-Laurent Cousin, bourgeois de Paris, dressé à son domicile rue Saint-Martin, à la requête de ses héritiers, ses neveux et nièces., 15 juin 1741; MC/ET/VII/263
      Trois tableaux, dont un de Both d'Italie, n° 53 ... 3 l.
      Quatre tableaux dont paysages et (sic) van der Cabel, n° 55 ... 50 s.
      Six tableaux, dont (sic) Teniers, n° 57 ... 3 l.
      - 470 tableaux (dont quelques dessins), sans noms d'auteurs, peints sur toile, sur bois ou sur cuivre, et une quarantaire d'estampes sous verre (sujets non spécifiés), prisés de quelques sols à 6 livres. De nombreux tableaux sont inventoriés en bloc, sans désignation de sujets; parmi les autres, les paysages et les marines l'emportent nettement; viennent ensuite les sujets religieux et les sujets de genre flamands (Fumeurs, Femme à table, etc.); quelques Fleurs, un tableau représentant des Fraises, un autre des Poissons de mer; on notera une Tête de Mahomet et une Scène turque; un sujet mythologique: des Cupidons.
      Documents du Minutier central concernant l'histoire de l'art (1700-1750), par Mireille Rambaud, tome II [études I à X, soit 2357 actes], Paris, Archives nationales, 1971, p. 905 (instrument de recherche imprimé dématérialisé, certaines notices sont plus détaillées dans la version intégrale accessible en ligne par la rubrique 'Autres instruments de recherche', voir contexte dans le Plan d’orientation général - Notaires de Paris, guides thématiques du Minutier).
    - Delenz (Jean-Baptiste), maître orfèvre - quai des Orfèvres § Mariage de .., 9 août 1741; MC/ET/VII/263
      contrat de mariage; Delenz, Jean-Baptiste
    - GORET (Charles) Maître horloger Rue Saint-Honoré § Sous Bail, 26 août 1741; MC/ET/VII/263
    - BOCHET (Martin) Maître menuisier Rue Bertin § Quittance de legs, 5 octobre 1741; MC/ET/VII/263
      quittance; Bochet, Martin
    - GALLEMAND (Etienne) menuisier Rue de Seine § Quittance de legs, 5 octobre 1741; MC/ET/VII/263
      quittance; Gallemand, Etienne
    - LEROY (Charles) Horloger Paris § Pendule par ..; Inventaire, 19 décembre 1741; MC/ET/VII/263
      inventaire; Leroy, Charles
    - Deponty (Antoine), peintre, rue de la Verrerie § Bail par .., 7 décembre 1744; MC/ET/VII/263
      bail; Deponty, Antoine
    - AUBERT (Gabriel) Maître brodeur Rue Montorgueil. § Bail à loyer .., 12 février 1771; MC/ET/VII/263
      bail; Aubert, Gabriel
    - BIZET (Pierre) maître Joaillier Place Dauphine § Apport de procuration et consentement, 8 juillet 1771; MC/ET/VII/263
      procuration; Bizet, Pierre
  - Minutes. 1742, MC/ET/VII/264
    - BONNEAU (J. Baptiste) Maître maçon Rue Saint-Martin § Remboursement .., 15 juillet 1739; MC/ET/VII/264
      Bonneau, Jean Baptiste
    - Delaporte (Pierre), orfèvre - Paris § Dépôt de procuration .., 12 janvier 1742; MC/ET/VII/264
      procuration; Delaporte, Pierre
    - LECHANTRE (Jean Baptiste), Maître peintre, Rue Thevenarde § Inventaire .., 19 janvier 1742; MC/ET/VII/264
      inventaire; Lechantre, Jean Baptiste
    - PORQUET (Jean) Maître maçon Rue Marivaux § Quittance de dot. .., 24 janvier 1742; MC/ET/VII/264
      quittance; Porquet, Jean
    - Vallat (Jean), orfèvre joaillier, rue du Petit Bourbon § Constitution .., 5 février 1742; MC/ET/VII/264
      constitution de rente; Vallat, Jean
    - HOGU (Toussaint) Maître menuisier Cloître Sainte Opportune § Certificat .., 7 mars 1742; MC/ET/VII/264
      Hogu, Toussaint
    - RIGAULT (Denis), Maître peintre doreur, Rue de la Juiverie § Mariage de .., 15 avril 1742; MC/ET/VII/264
      contrat de mariage; Rigault, Denis
    - AUDIVER (Jean Baptiste) Maître Serrurier - Rue Saint-Germain-l'Auxerrois § Transaction et obligation .., 28 avril 1742; MC/ET/VII/264
    - DUCHESNE (J. Baptiste) Horloger Pendule par .. § Inventaire par .., 30 avril 1742; MC/ET/VII/264
      inventaire; Duchesne, Jean Baptiste
    - Tournay (François), menuisier à Paris § Inventaire .., 30 avril 1742; MC/ET/VII/264
      inventaire; Tournay, François
    - Tevenot (Robert), menuisier, rue des Lavandières § Inventaire .., 30 avril 1742; MC/ET/VII/264
      inventaire après décès; Tevenot, Robert
    - BONNEAU (J. Baptiste) Maître maçon entrepreneur de bâtiment Rue Saint Martin § Compte et obligation .., 10 mai 1742; MC/ET/VII/264
      obligation; Bonneau, Jean Baptiste
    - BOULLOT (Pierre) maçon; Rue Aubry le Boucher § Quittance, 25 juin 1742; MC/ET/VII/264
      quittance; Boullot, Pierre
    - AUBERT (Jean Jacques) Maître brodeur Paris § Mariage .., 6 juillet 1742; MC/ET/VII/264
      contrat de mariage; Aubert, Jean Jacques
    - LECLERC (Nicolas Remy) Maître brodeur Rue Montorgueil § Mariage de .., 6 juillet 1742; MC/ET/VII/264
      contrat de mariage; Leclerc, Nicolas Rémy
    - REZ (Jean Nicolas) Brodeur du garde meuble de la Couronne Paris § Mariage (témoin), 6 juillet 1742; MC/ET/VII/264
      contrat de mariage; Rez, Jean Nicolas
    - LANDRIEU (Philippe) Brodeur. Rue Neuve Cléry § Mariage, 6 juillet 1742; MC/ET/VII/264
      contrat de mariage; Landrieu, Philippe
    - PRACHE (Guillaume) Brodeur du roi Paris § Mariage, 6 juillet 1742; MC/ET/VII/264
      contrat de mariage; Prache, Guillaume
    - LECHANTRE (Jean Baptiste), Maître peintre, Rue Chevenot § Mariage de .., 22 juillet 1742; MC/ET/VII/264
    - LEFORT (Olivier) Maître menuisier Rue des Orfèvres § Dépôt de procuration .., 2 novembre 1742; MC/ET/VII/264
      procuration; Lefort, Olivier
    - LANGLOIS (Jean Baptiste), Peintre, Pilliers des potiers d'étain § Inventaire -, 26 novembre 1742; MC/ET/VII/264
      inventaire; Langlois, Jean Baptiste
    - SAUSSAY (Charles), Maître peintre, Rue Bénoist Laurent en la cité § Constitution., 30 décembre 1742; MC/ET/VII/264
    - VIMON (Guillaume) Compagnon doreur Rue Guérin Boisseau § Certificat, 7 août 1772; MC/ET/VII/264
      Vimon, Guillaume
  - Minutes. 1743, MC/ET/VII/265
    - NIZY (Nicolas) Maître Serrurier Paris § Rapport de cautionnement .., 4 mars 1743; MC/ET/VII/265
      Nizy, Nicolas
    - Boussaingault (Etienne), maître peintre; Paris § Inventaire .., 9 mars 1743; MC/ET/VII/265
      inventaire après décès; Boussaingault, Etienne
    - PILON (Pierre) Doreur Rue Saint-Germain-l'Auxerrois § Renonciation ..; Vente de terres (2 actes), 16 avril 1743; MC/ET/VII/265
      acte de vente; Pilon, Pierre
    - Inventaire après décès de Charles Lamy. peintre ordinaire du roi, dressé à son domicile, rue Froidmanteau, où il est décédé le 10 avril, à la requête de René-Charles Lamy, cordonnier à Chelles, son cousin. 4 feuillets., 17 avril 1743; MC/ET/VII/265
      Appartement: au 1er étage, une petite cuisine et deux chambres.
      - Mobilier: l'ameublement témoigne de la pauvreté de l'artiste.